臺灣花蓮地方法院民事裁定
                                      110年度訴字第238號
上  訴  人  周惠竹  
上列上訴人與被上訴人曾勁元、鮑佩晴、于延平、王森間請求損
害賠償等事件，上訴人不服民國110年9月24日本院第一審判決，
提起上訴，經本院裁定命其補繳上訴裁判費新臺幣10,290元，上
訴人不服提起抗告，並經臺灣高等法院花蓮分院以110年度抗字
第46號廢棄原裁定，本院爰更正原裁定如下：
    主  文
上訴人應於本裁定送達後10日內，繳納第二審裁判費88,296元，
逾期不補正，即駁回其上訴。
    理  由
一、按提起第二審上訴，應依民事訴訟法第77條之16第1 項之規
    定繳納裁判費，此為必須具備之程式。又上訴不合程式或有
    其他不合法情形而可以補正者，原第一審法院應定期間命其
    補正，如不於期間內補正，應以裁定駁回之，同法第442 條
    第2項亦有明定。
二、本件上訴人起訴請求㈠確認鮑佩晴與王森有無（資訊學苑）
    聘僱契約書之存在。㈡確認「阿波羅美語班有營業登記」是
    否存在移轉抗告人。㈢確認鮑佩晴在花蓮地檢署89年度偵字
    第3485號、花蓮地院90年簡上字第45號案件作偽證。㈣確認
    于延平與鮑佩晴假結婚，于延平非法容留外國精神病患鮑佩
    晴在華從事工作。㈤確認係王森雇用鮑佩晴在阿波羅美語班
    教美語，抗告人並無概括承受阿波羅美語班，亦無雇用鮑佩
    晴。 ㈥確認檢察官曾勁元以90年偵字第1309號不起訴鮑佩晴
    偽證係「官官相護」「怠忽職守」。㈦請求曾勁元賠償新臺
    幣(下同)9萬元及自繕本送達翌日起按年息5%計算之利息。㈧
    請求于延平與鮑佩晴連帶賠償17萬元及自繕本送達翌日起按
    年息5%計算之利息。㈨請求王森賠償10萬元及自繕本送達翌
    日起按年息5%計算之利息。本院第一審判決駁回上訴人全部
    訴訟，上訴人不服原判決全部並提起上訴，上訴聲明為：㈠
    確認鮑佩晴與王森有無（資訊學苑）聘僱契約書之存在。㈡
    確認「阿波羅美語班有營業登記」是否存在移轉上訴人。㈢
    確認鮑佩晴在花蓮地檢署89年度偵字第3485號、花蓮地院90
    年簡上字第45號案件作偽證。㈣確認于延平與鮑佩晴假結婚
    ，于延平非法容留外國精神病患鮑佩晴在華從事工作。㈤確
    認係王森雇用鮑佩晴在阿波羅美語班教美語，上訴人並無概
    括承受阿波羅美語班，亦無雇用鮑佩晴。 ㈥確認檢察官曾勁
    元以90年偵字第1309號不起訴鮑佩晴偽證係「官官相護」「
    怠忽職守」。㈦請求曾勁元賠償新台幣(下同)9萬元及自繕本
    送達翌日起按年息5%計算之利息。㈧請求于延平與鮑佩晴連
    帶賠償17萬元及自繕本送達翌日起按年息5%計算之利息。㈨
    請求王森賠償10萬元及自繕本送達翌日起按年息5%計算之利
    息。
三、經查：
　㈠本件上訴人之上訴聲明㈠、㈡、㈤部分均非因婚姻關係、親子關
    係等家事事件而生之訴訟，亦非包括一般訴訟程序之人格權
    、身分權訴訟在內，是當事人對非屬上開親屬及身分關係上
    之權利有所主張而為訴訟者，即屬財產權訴訟。而就上開聲
    明㈠、㈡、㈤部分，業經本院於111年2月10日以花院楓民巳110
    訴238字第00616號函命原告補正其訴訟利益，該函業於111
    年2月16日送達原告，而原告並於111年3月1日以110年訴字
    第238號上訴補正狀函補正上開內容，認就上訴聲明㈠因係確
    認鮑佩晴與王森間有無資訊學苑聘契約書之存在，鮑佩晴要
    薪資9,000元，所以訴訟利益為9,000元；聲明㈡因係要證明
    上訴人沒有概括承受阿波羅美語班，沒有違反就業服務法雇
    用鮑佩晴，所以訴訟利益亦為鮑佩晴薪資9,000元；聲明㈤訴
    訟利益則未說明，僅重複聲明㈨要求王森賠償100,000元等語
    。
　㈡惟按訴訟標的之價額，由法院核定。核定訴訟標的之價額，
    以起訴時之交易價額為準；無交易價額者，以原告就訴訟標
    的所有之利益為準，訴訟標的之價額不能核定者，以民事訴
    訟法第466條所定不得上訴第三審之最高利益額數加十分之
    一定之，民事訴訟法第77條之1 第1、2項、第77條之12分別
    定有明文。是就聲明㈠部分，上訴人雖謂訴訟利益為9,000元
    ，然其聲明事項係確認鮑佩晴與王森間有無資訊學苑聘契約
    書之存在，而非鮑佩晴薪資是否給付問題，是尚難謂上訴人
    已盡具體說明之義務，則此部分之訴訟標的價額應依民事訴
    訟法第77條之12、第466條所定不得上訴第三審之最高利益
    額數加10分之1即165萬元定之；就聲明㈡部分，上訴人係聲
    明確認「阿波羅美語班有營業登記」是否存在移轉上訴人，
    上訴人併說明係確認上訴人是否違反就業服務法，其訴訟利
    益亦顯非鮑佩晴之薪資9,000元，故此部分之訴訟標的價額
    亦應以165萬元定之；至聲明㈤部分，上訴人未具體說明其訴
    訟利益，是此部分之訴訟標的價額亦應以165萬元定之。
　㈢綜上，上開聲明㈠、㈡、㈤之訴訟利益價額既各為165萬元，則
    其第二審訴訟費用各為26,002元，三者合計應徵第二審裁判
    費78,006元。至上訴聲明㈢、㈣、㈥部分，為非因財產權訴訟
    ，應徵第二審裁判費4,500元；上訴聲明㈦至㈨部分上訴利益
    為36萬元，應徵第二審裁判費5,790元，是本件合計應徵第
    二審裁判費88,296元，茲命上訴人於收受本裁定後10日內，
    如數向本院繳納，逾期即駁回其上訴。
三、爰裁定如主文所示。
中　　華　　民　　國　　111 　年　　3 　　月　　4 　　日
                  民事第二庭  審判長法　官　李可文
                                    法　官　鍾志雄
                                    法　官　蔡培元
以上正本係照原本作成。
如對本裁定關於核定訴訟標的價額部分抗告，應於裁定送達後10
日內向本院提出抗告狀；命補繳裁判費部分不得抗告。
中　　華　　民　　國　　111 　年　　3 　　月　　7 　　日
                                    書記官  謝佩真